臺灣臺北地方法院交通事件裁定　　　　　　　　　　九十三年度交聲字第八七六號
　　異　議　人
　　即受處分人　甲○○
右列受處分人因違反道路交通管理處罰條例案件，對於臺北市交通事件裁決所中華民
國九十三年七月十六日所為之處分（原處分案號：北市裁三字第裁二二—Ａ一Ａ一○
一三八六號）聲明異議，本院裁定如左：
    主      文
異議駁回。
    理      由
一、按車輛行至無號誌之交岔路口，支線道車應暫停讓幹線道車先行，未劃分幹支線
    或同為幹線道或支線道者，轉彎車應暫停讓直行車先行，如同為直行車或轉彎車
    者，左方車應暫停讓右方車先行，道路交通安全規則第一百零二條第一項第二款
    定有明文。再道路交通管理處罰條例所稱之汽車，依該條例第三條第八款之規定
    ，包含機器腳踏車在內。又汽車駕駛人爭道行駛，有支線道車不讓幹線道車先行
    ，或兩線均為幹線道或支線道時，左方車不讓右方車先行者，處新台幣（下同）
    六百元以上一千八百元以下之罰鍰，復為道路交通管理處罰條例第四十五條第九
    款所明定。且汽車駕駛人，駕駛汽車違反道路交通安全規則，因而肇事致人受傷
    者，吊扣其駕駛執照三個月至六個月，另汽車駕駛人，有違反道路交通管理處罰
    條例第四十五條情形者，除依原條款處罰鍰外，並予記違規點數一點，亦分別為
    道路交通管理處罰條例第四十五條第九款、第六十一條第三項及第六十三條第一
    項第一款所明定。
二、本件異議人即受處分人甲○○於民國九十三年二月二日七時三十分，駕駛車號Ｂ
    ＡＸ─七八七號普通重型機車沿無名巷東向西行駛至肇事地點時，其右側車身與
    沿興隆路二段二○三巷北向南直行ＪＤ九─七二六普通重型機車之前車頭碰撞而
    肇事，經警舉發有支道車未讓幹道車先行、違反道路交通安全規則因而肇事致人
    受傷之違規，受處分人於應到案日期前申訴，經原處分機關臺北市交通事件裁決
    所審查結果，仍認受處分人有前開違規行為，而依道路交通管理處罰條例第四十
    五條第九款、第六十一條第三項及第六十三條第一項第一款規定，於九十三年七
    月十六日裁處受處分人六百元罰鍰及吊扣駕駛執照三個月，並記違規點數一點，
    有卷附臺北市政府警察局舉發違反道路交通管理事件通知單（北市警交大字第Ａ
    一Ａ一○一三八六號）、臺北市○○○○○道路交通事故現場圖、補充資料表、
    談話紀錄表、臺北市交通事件裁決所受理民眾交通違規（肇事事件）申訴紀錄表
    、違反道路交通管理事件裁決書（北市裁三字第裁二二—Ａ一Ａ一○一三八六號
    ）等件可稽。
三、訊據異議人固承認於前揭時地發生交通事故，惟辯稱其係行駛興隆路二段二○三
    巷，而與沿無名巷行駛之對造機車發生碰撞，惟臺北市政府警察局所出示交通事
    故現場圖所繪之現場錯誤，將雙方當事人所進出之方向對調，致裁決之作成與事
    實發生錯誤，而受處分人於車禍後，因意思不清、頭部劇痛，故未對現場圖細看
    便簽名蓋章，故生事後發現與事實不符之情事云云。經查證人即與異議人於前揭
    時地發生車禍之簡瑞男於本院調查中結證稱：「我是從二○三巷出來的，所以我
    是Ｂ車。」「（受處分人即甲○○）從我的左側出來的（即無名巷），當時我還
    有拍照存證。」「．．．如果我是Ａ車（即由無名巷出來之車輛），我機車受損
    的地方應該是右側，但是我的車是左側被撞到，這個我有照片存證。」「我要去
    接我女朋友，就是現在我的太太。他住在仙岩路，我沒有要從無名巷出來，因為
    那條路跟興隆路平行，福興路切到小路那邊，我當時是從二○三巷出來，然後往
    南直走，接到錦華街，然後再去接我太太，所以Ａ車的方向完全跟我相反。」等
    語（見本院卷九十三年九月二十一日調查筆錄第七至九頁）；證人即事發時至現
    場繪製現場圖之員警林欽堯於本院調查中結證稱：「Ｂ車（即由二○三項出來之
    車輛）所稱的行向只能夠往仙岩路那邊的方向，．．．如果要到簡瑞男要到的仙
    岩路，只有Ｂ車的行向才可以到達。」等語（見本院卷九十三年九月二十一日庭
    訊筆錄第八頁）。衡諸證人簡瑞男與林欽堯員警之證述一致，及參酌肇事地點路
    線行向及簡瑞男機車受損情形，並佐以異議人於交通事故談話紀錄中，亦供稱其
    係由無名巷由東向西直行進入路口等語，有臺北市政府警察局文山二分局交通分
    隊交通事故談話紀錄表一份在卷可稽。足見證人簡瑞男及林欽堯上開證詞應屬可
    信。從而本件異議人所辯臺北市警察局交通事故現場圖與事實不符之辯解難認可
    採，本件事證明確，異議人之違規行為堪予認定。
四、綜上所述，受處分人確有支線道車不讓幹線道車先行，違反道路交通安全規則因
    而肇事致人受傷之情事。從而原處分機關依道路交通管理處罰條例第四十五條第
    九款及第六十一條第三項規定，裁處受處分人罰鍰六百元及吊扣駕駛執照三個月
    ，並依同條例第六十三條第一項規定，記違規點數一點，均屬於法有據。受處分
    人之聲明異議，為無理由，應予駁回。
據上論斷，依道路交通案件處理辦法第十九條，裁定如主文。
中      華      民      國    九十三　 年       十      月      五      日
                          臺灣臺北地方法院交通法庭
                                  法  官  吳冠霆
右正本證明與原本無異。
如不服本裁定，應於裁定送達後五日內向本院提出抗告狀。
                                  書記官  楊文祥
中      華      民      國    九十三　 年       十      月      六      日
